【裁判字號】    96,家聲,307
【裁判日期】    970311
【裁判案由】    聲請處分禁治產人財產
【裁判全文】
臺灣桃園地方法院民事裁定             96年度家聲字第307號
聲  請  人  乙○○
相  對  人
即禁治產人  甲○○○
上列聲請人聲請處分禁治產人財產事件，本院裁定如下：
    主  文
准聲請人乙○○處分禁治產人甲○○○所有，如附表所示之不動
產。
聲請程序費用由相對人負擔。
    理  由
一、按監護人對於受監護人之財產，非為受監護人之利益，不得
    使用或處分。為不動產之處分時，並應得親屬會議之允許，
    又親屬會議不能召開或召開有困難時，依法應經親屬會議處
    理之事項，由有召集權人聲請法院處理之，民法第1101條、
    第1132條第2 項定有明文。
二、本件聲請意旨略以：相對人業經鈞院以95年度禁字第77號裁
    定宣告禁治產，並選定聲請人為相對人之法定監護人，且聲
    請人為相對人之女兒，亦應負責相對人之護養療治而須支出
    相當費用，故有處分相對人所有如附表所示不動產之必要。
    而相對人之直系血親尊親屬、3 親等內旁系血親尊親屬及4
    親等內之同輩血親均已死亡，故不能召開親屬會議，致無從
    得親屬會議允許處分相對人之上開財產，爰依民法第1132條
    第2 項之規定，就上開依法應經親屬會議處理之事項，聲請
    准予處分等語。
三、經查：
    (1)聲請人主張相對人業經本院以95年度禁字第77號裁定宣告
      為禁治產人及聲請人為相對人之法定監護人之事實，業據
      其提出戶籍謄本1 份、本院95年度禁字第77號民事裁定暨
      確定證明書影本各1 份為憑，並經本院依職權調閱上開卷
      宗查核無誤。
    (2)又如附表所示不動產為相對人所有之事實，亦有土地及建
      物登記謄本各1 份在卷可按。
    (3)相對人在臺並無符合民法第1131條所定之法定親屬會議會
      員可資組成親屬會議乙節，亦有戶籍謄本在卷可稽及經聲
      請人到院陳述屬實。
    (4)本院審酌相對人經本院於95年度禁字第77號事件中囑託鑑
      定結果，認其為一器質性失智症之個案，目前終日躺床不
      能行動，沐浴需他人協助，大小便需包尿布，進食需鼻胃
      管，置氣切，無法表示意見，亦無法理解他人言語，鑑定
      時相對人意識渾沌，注意力無法集中，態度無法合作，無
      法言語，其認知功能已嚴重受損等情，業經本院調卷核閱
      所附鑑定書無訛，足見其現階段之生活，確實有支出醫療
      及照護費用之急迫需要。
四、綜上所述，聲請人聲請處分相對人之財產，符合相對人之利
    益，亦有必要。揆諸首揭法律規定意旨，聲請人本件聲請，
    即無不合，應予准許。
五、裁定如主文。
中    華    民    國    97    年    3     月    11    日
                  家事法庭法  官  張震武
上列正本證明與原本無異。
如不服本裁定應於送達後10日內向本院提出抗告狀，並應繳納抗
告費用新臺幣1,000元。
中    華    民    國    97    年    3     月    11    日
                          書記官  劉昆鑫
附表：
┌──┬────────────────┬─────┬───────┬───────┐
│編號│不動產坐落                      │權利範圍  │ 面積         │ 備註         │
│    │                                │          │ （平方公尺） │              │
├──┼────────────────┼─────┼───────┼───────┤
│1.  │桃園縣八德市○○段第84–90地號  │全部      │51.00         │地目：建      │
├──┼────────────────┼─────┼───────┼───────┤
│2.  │同上段第57建號（謄本登記之建物門│全部      │一層：41.16   │2 層加強磚造住│
│    │牌：桃園縣八德市○○街9巷6號）  │          │二層：37.38   │家用          │
│    │                                │          │總面積：78.54 │              │
└──┴────────────────┴─────┴───────┴───────┘


司法院資訊處製作；財團法人民間司法改革基金會備份。
